臺灣屏東地方法院刑事判決
111年度交訴字第34號
公  訴  人  臺灣屏東地方檢察署檢察官
被      告  張耀仁


上列被告因過失致死案件，經檢察官提起公訴（111年度調偵字
第14號），被告於準備程序期日就被訴事實為有罪之陳述，經合
議庭裁定由受命法官依簡式審判程序獨任審理，判決如下：
    主  文
張耀仁犯過失致人於死罪，處有期徒刑伍月，如易科罰金，以新
臺幣壹仟元折算壹日。
    事  實
一、張耀仁於民國110年8月17日14時5分許，駕駛車牌號碼0000-
    00號自用小貨車，沿屏東縣○○鎮○○路○○○○○○○○○○路段000號
    住處前，原應注意汽車停車時，在顯有妨礙其他人、車通行
    處所，不得停車，而依當時天候晴、日間自然光線、柏油路
    面乾燥，無缺陷亦無障礙物、視距良好等情，並無不能注意
    之情事，竟疏未注意及此，貿然將上開自用小貨車停放上址
    前方，並佔用該路段外側快車道部分空間而妨害其他人、車
    通行。嗣於同日14時36分許，適有張宇辰騎乘車牌號碼000-
    0000號普通重型機車沿同路段同向行駛至該處，亦未能注意
    車前狀況及隨時採取必要之安全措施，因而撞擊上開自小貨
    車佔據外側快車道之車身後人車倒地，經送往衛生福利部恆
    春旅遊醫院急救後，仍於同日16時38分許因降主動脈撕裂併
    大出血而不治死亡。
二、案經張宇辰之父張清槡告訴暨臺灣屏東地方檢察署（下稱屏
    東地檢署）檢察官據報相驗後主動檢舉偵查起訴。
　　理  由
一、本案被告張耀仁所犯係死刑、無期徒刑、最輕本刑為3年以
    上有期徒刑以外之罪，其於準備程序中就被訴事實為有罪之
    陳述，經法官告知簡式審判程序之旨，並聽取當事人之意見
    後，本院認為適宜進行簡式審判程序審理，合先敘明。
二、事實認定：
  ㈠上揭犯罪事實，業據被告於本院審理時坦承不諱（本院卷第4
    0、50頁），核與告訴人即被害人張宇辰之父張清槡於警詢
    、偵查時之指訴，證人即被告親屬曹兆延於警詢時之證述大
    致相符（警卷第11至13頁；相字卷第99至101、314頁；調偵
    卷第63至65頁），並有警製偵查報告、警製職務報告、屏東
    縣政府警察局勤務指揮中心受理110報案紀錄單、救護紀錄
    表，道路交通事故現場圖、道路交通事故調查報告表㈠㈡、屏
    東縣政府警察局道路交通事故初步分析研判表、屏東縣政府
    警察局舉發違反道路交通管理事件通知單，證號查詢汽/機
    車駕駛人資料結果、車號查詢汽/機車車籍結果、被害人之
    衛生福利部恆春旅遊醫院診斷證明書、交通部公路總局高雄
    區監理所屏澎區車輛行車事故鑑定會屏澎區0000000案鑑定
    意見書、檢察官勘驗監視器錄影檔案筆錄、現場及監視器畫
    面翻拍照片等件在卷可佐（警卷第41頁；相字卷第19、43至
    45、51、61至65、69至91、197、259頁；調偵卷第49至51、
    71至77頁）。此外，被害人因本案車禍事故傷重死亡之事實
    ，業經屏東地檢察署檢察官督同法醫師相驗明確，並有屏東
    地檢署檢驗報告書、相驗屍體證明書、相驗及解剖相片，法
    務部法醫研究所(110)醫鑑字第1101102113號解剖報告書暨
    鑑定報告書等件附卷可稽（相字卷第111至126、201至245、
    269至277、315頁）。是被告前揭任意性自白顯與客觀事實
    相符，應堪採信。
　㈡按汽車停車時，在顯有妨礙其他人、車通行處所，不得停車
    ，道路交通安全規則第112條第1項第9款定有明文。被告為
    領有普通自小客車駕駛執照之人，有前引證號查詢汽車駕駛
    人資料結果在卷可參，對於前揭交通規範自無不知之理，其
    駕駛停放自用小貨車時，即應確實遵守上開規定謹慎停放車
    輛。而依當時天候晴、日間自然光線、柏油路面乾燥，無缺
    陷亦無障礙物、視距良好等情，有前引道路交通事故調查表
    ㈠及現場照片在卷足憑，是客觀上並無不能注意之情事，被
    告如能依規定為前開注意，當可避免本件車禍之發生，詎其
    仍違規停放上開自用小貨車，致發生本件交通事故，被告之
    行為顯有過失甚明。而本件車禍經送交通部公路總局高雄區
    監理所屏澎區車輛行車事故鑑定會鑑定結果，亦認被告之行
    為有上開違規之疏失，為肇事次因，被害人則未注意車前狀
    況，並隨時採取必要之安全措施，為肇事主因，此有前引鑑
    定意見書在卷可參。準此，被告就本件車禍之發生確有過失
    ，且其過失行為確使被害人因而死亡，被告之過失行為與被
    害人之死亡結果間，具有相當因果關係甚明。至被害人固亦
    有前述疏失，惟刑事責任之認定，並不因被害人與有過失，
    而免除被告之過失責任。基上，本案事證明確，被告上開犯
    行，洵堪認定，應依法論科。
三、論罪科刑：
　㈠核被告所為，係犯刑法第276條之過失致人於死罪。
　㈡被告於肇事後，在有偵查犯罪職權之公務員發覺前，即向到
    達事故現場處理之警員坦承為肇事人，有屏東縣政府警察局
    恆春分局交通分隊道路交通事故肇事人自首情形紀錄表1份
    在卷可考（相字卷第59頁），則被告對於未發覺之罪自首而
    接受裁判，爰依刑法第62條前段規定，減輕其刑。
　㈢爰審酌被告：⒈停放車輛本應謹慎注意遵守交通規則，以維護
    其他用路人之安全，竟因前開過失，致發生本件道路交通事
    故，並使被害人傷重死亡，造成被害人家屬心中永難彌補之
    傷痛，自有不該；⒉違規停放車輛為本件交通事故之肇事次
    因，被害人則為本件交通事故之肇事主因，有前引鑑定意見
    書在卷可考；⒊犯後坦承犯行，然因未能與被害人家屬就賠
    償金額達成共識而成立和解之犯後情形；⒋無前科，素行尚
    佳，有臺灣高等法院被告前案紀錄表附卷可考；⒌高中肄業
    之智識程度；⒍現為水上摩托車教練，月收入約新臺幣2萬餘
    元；⒎未婚，無子女，現與表哥、堂弟同住之家庭生活經濟
    狀況等一切情狀（本院卷第50頁），量處如主文所示之刑，
    並諭知易科罰金之折算標準，以資懲儆。
據上論斷，應依刑事訴訟法第273條之1第1項、第299條第1項前
段，判決如主文。
本案經檢察官蔡榮龍提起公訴，檢察官何克昌到庭執行職務。
中　　華　　民　　國　　111 　年　　6 　　月　　24　　日
                  刑事第六庭  法  官　陳一誠
以上正本證明與原本無異。
如不服本判決應於收受判決後20日內向本院提出上訴書狀，並應
敘述具體理由；其未敘述上訴理由者，應於上訴期間屆滿後20日
內向本院補提理由書（均須按他造當事人之人數附繕本）「切勿
逕送上級法院」。　　　　　　　　　
中　　華　　民　　國　　111 　年　　6 　　月　　27　　日
                  　　　　　  書記官　陳佳迪
附錄本判決論罪科刑法條全文：
【刑法第276條】
因過失致人於死者，處5年以下有期徒刑、拘役或50萬元以下罰
金。